【裁判字號】    97,審訴,564
【裁判日期】    980331
【裁判案由】    清償債務
【裁判全文】
臺灣臺北地方法院民事判決             97年度審訴字第564號
原      告  藝術家生技有限公司
法定代理人  乙○○
訴訟代理人  蘇千晃律師
被      告  台灣艾瑪國際實業股份有限公司
法定代理人  丙○○
訴訟代理人  陳憲鑑律師
複  代理人  甲○○律師
上列當事人間請求清償債務事件，本院於民國98年3 月25日言詞
辯論終結，判決如下：
    主      文
被告應給付原告新臺幣柒拾肆萬柒仟陸佰元，及自民國九十七年
七月五日起至清償日止，按年息百分之五計算之利息。
訴訟費用新臺幣捌仟壹佰伍拾元由被告負擔。
    事實及理由
一原告起訴主張：
  (一)兩造於民國96年3月1日簽訂醫學美容合作合約書（下稱系爭
    合約書），合作經營醫學美容療程服務，約定由伊提供醫護
    人員、診療場所，被告則負責行銷；並約定伊每月按實際施
    作項目向被告請款。詎被告積欠伊97年2、3月份之代收款各
    新臺幣（下同）520,000元、227,600元迄未給付，爰依兩造
    間之合作契約，請求被告給付上開款項等語。
  (二)聲明為：被告應給付原告747,600 元，及自支付命令送達翌
    日起至清償日止，按年息百分之5 計算之利息。
二被告則抗辯：
  (一)伊確實積欠原告主張之代收款計747,600 元未償，惟原告於
    提供服務時發生糾紛，伊已代為理賠消費者，依系爭合約書
    第1條第1項第4 款之約定，該等理賠金額應由原告負擔，是
    原告應依民法第179 條規定返還該等款項，爰以此不當得利
    返還請求權與伊所負債務為抵銷等語。
  (二)聲明為：原告之訴駁回。
三得心證之理由：
  (一)原告主張兩造已簽訂系爭合約書，被告積欠其97年2、3月份
    之代收款各為520,000元、227,600元未償等情，為被告所不
    爭，並有醫學美容合作合約書、日報表、統一發票等件在卷
    可稽，堪信為真，原告自得依據系爭合約書之約定，請求被
    告給付該等款項。
  (二)被告雖辯稱：原告於提供服務時發生糾紛，其已代為理賠消
    費者，原告應依民法第179 條規定返還該等款項，爰以此不
    當得利返還請求權主張抵銷云云。惟欲主張抵銷者，須證明
    其與他方互負給付種類相同之債務，且債務均屆清償期等情
    （民法第334條第1項參照）。而被告僅空言陳稱其對原告有
    不當得利返還請求權存在，卻未舉實證證明之，所言要難遽
    信，其所為之抵銷抗辯，自非有理。
  (三)綜上所述，原告依據兩造間之合作契約，請求被告給付747,
    600 元，及自支付命令送達翌日即97年7月5日起至清償日止
    ，按年息百分之5計算之利息，為有理由，應予准許。
  (四)本件事證已明，兩造其餘主張及舉證，核與判決結果無影響
    ，爰不再一一論列，併予敘明。
四訴訟費用之負擔：民事訴訟法第78條。
中    華    民    國    98    年    3     月    31    日
                  民事第六庭    法  官  陳婷玉
以上正本係照原本作成
如對本判決上訴，須於判決送達後20日內向本院提出上訴狀
中    華    民    國    98    年    3     月    31    日
                                書記官  曾靖雯


司法院資訊處製作；財團法人民間司法改革基金會備份。
